【裁判字號】    90,易,2028
【裁判日期】    901022
【裁判案由】    詐欺
【裁判全文】
臺灣臺南地方法院刑事判決                          九十年度易字第二二八號
    公  訴  人  臺灣台南地方法院檢察署檢察官
    被      告  丙○○
    選任辯護人  申憲章律師
    被      告  甲○○
右列被告因詐欺案件，經檢察官提起公訴（八十九年度偵字第八七五三號、九十年度
偵緝字第一四五號），本院判決如左：
    主  文
丙○○、甲○○共同意圖為自己不法之所有，以詐術使人將本人之物交付，各處有期
徒刑伍月，如易科罰金以參佰元折算壹日。緩刑參年。
    事  實
一、丙○○與甲○○均意圖為自己不法之所有，並各與年籍不詳之人士共同基於犯意
    聯絡，丙○○於民國八十九年五月間，以新台幣（下同）三千元之代價，提供其
    所申請「00000000000—一」號郵局帳戶、存摺、提款卡及印章交予
    年籍不詳綽號「龍仔」之成年男子使用；甲○○於八十九年六月間，以二千元代
    價，提供其所申請之「0000000000000—二」號郵局帳戶供其兄轉
    交不詳姓名之人使用。乙○○於八十九年七月間，在台南市住處接獲載有「航天
    科技國際有限公司」之宣傳單後，撥打該宣傳單所示之000000000號電
    話查詢，一名自稱「張明貴」之成年男子告知已中獎八十萬元（未告知係港幣）
    ，要求李女先匯百分之十五之稅金十二萬元（港幣），乙○○不疑有他，乃先於
    同年七月十七日匯款至「0000000000000—四」號翁裕程帳戶（另
    案通緝中）六萬元，嗣一名自稱香港總公司之會計打電話給乙○○，告知應先匯
    十萬元（未告知係港幣）成為臨時會員，始可領取獎金，乙○○乃於同日匯款至
    「00000000000—一」號丙○○帳戶十萬元，嗣該不詳人士又告知應
    匯港幣十萬元，乙○○又於同日匯款三十萬元至上開丙○○之帳戶內，嗣乙○○
    又受該集團通知為幸運獎得主，又於同年月十八日匯款至「000000000
    0000—五」號陳尚斌（經臺灣台南地方法院檢察署另為不起訴處分）帳戶三
    萬元，嗣一名自稱「郭美君」之年籍不詳女子向乙○○稱所匯入之金額不夠，乙○○再於同月十九日匯款至「0000000000000—二」號甲○○帳戶
    六十六萬元，然乙○○遲遲無法領取中獎金額，始知受騙。
二、案經乙○○訴請臺灣台南地方法院檢察署檢察官偵查起訴。
    理  由
一、訊據被告丙○○及甲○○均坦承有申請上開帳戶供他人使用之事實不諱，惟矢口
    否認有詐欺犯行，並均辯稱：伊等均不知他人借用上開帳戶之用途，亦未與他人
    共同騙取被害人乙○○之金錢云云。經查：
（一）、右揭事實業據被害人乙○○指訴甚詳，並有匯款單六份、郵局開戶資料四份
        、寶島銀行客戶歷史交易查詢單、郵政存款儲金每日活動存提詳情表、上海
        銀行臨時對帳單、剪報、陳尚斌之存摺原本、甲○○之存摺影本等資料在卷
        可稽。
（二）、被告二人雖辯稱對被害人受騙經過並不知情云云，惟上開郵局帳戶均係被告
        經他人介紹，分別以三千元、二千元之代價，而申請專供他人使用，且均於
        申請後，旋即將存摺、印章、提款卡等物交與「龍仔」等人使用等情，業據
        被告二人供承在卷。按帳戶存摺、印章、提款卡等物品乃屬個人私密之物，
        果非親朋至親，或有其他特殊重要目的，衡情萬無輕易悉數交與他人使用之
        理。且申請郵局或銀行帳戶之手續甚為簡便，任何人均可輕易申請帳戶使用
        ，果他人有使用帳戶之正當目的，理當自行申請即可，何庸給付數千元代價
        ，收購他人申請之帳戶，渠等此舉顯係為供不法目的使用甚明，被告等既非
        愚痴，則渠等對於「龍仔」等人收購上開帳戶係欲用以詐騙之不法用途之情
        ，自難諉稱不知，而渠等竟仍收取上開費用，並申請上開帳戶提供「龍仔」
        等人，作為詐收匯款之用，足認被告與「龍仔」及上開年籍不詳之人等，應
        有共謀詐騙他人之犯意聯絡。彼二人所辯不知情云云，不足採信。本件事證
        明確，被告二人犯行均堪認定。
二、核被告二人所為均係犯刑法第三百三十九條第一項之詐欺取財罪，渠二人分別與
    「龍仔」及年籍不詳之人等，就上開犯行，各有犯意聯絡，行為分擔，均應論以
    共同正犯。爰審酌被告等因貪圖小利而犯罪，犯罪手法惡劣，造成被害人財物損
    失不少，及犯後坦承部分犯行之態度等一切情狀，量處如主文所示之刑，並諭知
    易科罰金之折算標準，以資懲儆。
據上論斷，應依刑事訴訟法第二百九十九條第一項前段，刑法第二十八條、第三百三
十九條第一項、第四十一條第一項前段，罰金罰鍰提高標準條例第一條前段、第二項
，判決如主文。
中      華      民      國      九十      年      十      月  二十二    日
                              臺灣臺南地方法院刑事第二庭
                                      法  官  賴  純  慧
右正本證明與原本無異
如不服本判決應於送達後十日內向本院提出上訴狀
                                      書記官  莊  淑  雅
中      華      民      國      九十      年      十      月  二十三    日
附錄本案論罪科刑法條全文：
刑法第三百三十九條第一項：意圖為自己或第三人不法之所有，以詐術使人將本人或
                          第三人之物交付者，處五年以下有期徒刑、拘役或科或
                          併科一千元以下罰金。


司法院資訊處製作；財團法人民間司法改革基金會備份。
